臺灣高等法院臺南分院刑事裁定
110年度抗字第397號
抗  告  人  
即受刑人    廖國龍



上列抗告人因定應執行刑案件，不服臺灣臺南地方法院中華民國
110年4月28日所為裁定（110年度聲字第612號），提起抗告，本
院裁定如下：
    主  文
抗告駁回。
    理  由
一、原裁定意旨略以：抗告人即受刑人廖國龍因犯附表編號1至8
    等罪，分經判處罪刑確定在案，經檢察官就編號1-8各罪聲
    請定應執行刑，經核並無不合，定應執行刑有期徒刑16年3
    月。
二、抗告意旨略以：定應執行刑固屬法院得自由裁量之事項，但
    非毫無拘束，應受「外部界限」、「內部界限」之限制，且
    需受比例原則之限制，且應審酌刑罰除應報外，更重在教化
    ，連續犯廢止以後，因數罪併罰而使刑罰過重，產生刑輕法
    重之不合理現象，有鑒於此，各級法院對於數罪併罰定應行
    刑案件，仍有諸多以「連續犯」「概括犯意」為裁量依據，
    以免不公，並列11則法院判決為據，抗告請求更定較輕之應
    執行刑，以啟自新。
三、查抗告人如附表編號1-8所示之罪，除編號4之罪外，其餘均
    為不得易服社會勞動之罪，而此部分業經抗告人同意就附表
    編號1-8得與不得易服社會勞動各罪，聲請定應執行刑，有
    其聲請狀在卷可查；又抗告人如附表編號1-8所示各罪，其
    中編號1-5所示各罪，前經原審以110年度聲字第230號裁定
    應執行有期徒刑5年6月確定；編號6至8所示各罪，則經本院
    109年度上訴字第568號判決定應執行有期徒刑11年確定，亦
    有上述裁定判決在卷可憑。審酌抗告人所犯如附表編號1至8
    所示各罪，除其中編號4為轉讓禁藥罪、編號5為轉讓第一級
    毒品罪、編號8為強盜罪外，其餘均為販賣第一級、第二級
    毒品罪，所為均非偶發性犯罪，其中1次強盜罪為侵害一般
    民眾財產權之犯罪，其餘轉讓第一級毒品、禁藥、販賣第一
    級、第二級毒品犯行，對於毒品擴散，社會治安均有危害。
    衡量抗告人之責任與整體刑法目的及相關刑事政策，原審以
    抗告人所犯如附表編號1-8所示各罪，經檢察官聲請定應執
    行刑，於審核全案後，依刑法第51條所定限制加重原則，及
    多數犯罪責任遞減原則，酌定附表編號1-8所示各罪，為有
    期徒刑16年3月，核均未逾越法律裁量之內部界限或外限界
    限。且衡諸抗告人編號1-8各罪刑期加總為有期徒刑30年11
    月，原審因定應執行刑為有期徒刑16年3月，並無濫用裁量
    權而有違比例原則、平等原則、責罰相當原則等法律內部抽
    象價值界限，而使抗告人受有更不利益之情事，應無不當。
四、綜上，原審所定之應執行刑，核未逾越法律裁量之內部界限
    或外限界限，且無濫用裁量權而有違比例原則、平等原則、
    責罰相當原則等法律內部抽象價值界限，而使抗告人受有更
    不利益之情事，亦與刑法第51條所定限制加重原則，及多數
    犯罪責任遞減原則無違，故抗告人以原審裁定有逾「外部界
    限」、「內部界限」之限制及違反比例原則，此部分抗告應
    無理由。另抗告人以連續犯廢止以後，因數罪併罰而使刑罰
    過重，產生刑輕法重之不合理現象，各級法院對於數罪併罰
    定應行刑案件，仍有諸多以「連續犯」「概括犯意」為裁量
    依據，並提出11則法院判決為據，以此指摘原裁定不當。惟
    連續犯既已廢止，自不得以此為法律適用依據，另各個案犯
    罪情狀及量刑或定應執行刑審酌因素，均有不同，自難援引
    其他法院個案所定之應執行刑刑度或比例，指摘原審所定應
    執行刑過重，此部分抗告亦無理由。綜上所述，本件抗告無
    理由，應予駁回。
據上論斷，依刑事訴訟法第412條裁定如主文。
中　　華　　民　　國　　110 　年　　5 　　月　　27　　日
                  刑事第六庭    審判長法  官  張瑛宗
                                      法  官  李秋瑩
                                      法  官  林坤志
以上正本證明與原本無異。
如不服本裁定，應於收受本裁定後五日內向本院提出再抗告狀。
　　　　　　　　　　　　　　　　　　　書記官  凌昇裕　　
中　　華　　民　　國　　110 　年　　5 　　月　　27　　日